Brasília - DF, Brasil +55 61 99915-3404

matheusnunesdebrito@outlook.com

linkedin.com/in/matheusnbrito

#### Matheus Nunes de Brito

#### Resumo

Formado em Análise e Desenvolvimento de Sistemas, durante minha jornada universitária, tive a oportunidade de integrar o Movimento Empresa Júnior (MEJ) como parte da equipe de marketing da Orc'estra Gamificação. Lá, desenvolvemos soluções inovadoras para diferentes desafios por meio da gamificação. Essa experiência foi fundamental para o desenvolvimento de habilidades-chave, como análise crítica, resolução de problemas complexos e comunicação efetiva.

Após a graduação, iniciei minha trajetória na área de dados, acumulando uma base sólida em engenharia de dados, análise de dados e desenvolvimento de pipelines para o processamento de grandes volumes de dados. Possuo certificações e prática com tecnologias como Azure, Power BI, SQL, Python, além de frameworks como PySpark, Databricks e ferramentas de orquestração de workflows, como Airflow. Minha atuação abrange projetos com foco em ambientes cloud, como Azure e Snowflake onde aplico as melhores práticas para desenvolver soluções escaláveis e eficientes.

Apaixonado por soluções de problemas, gestão empresarial e engenharia de dados, sempre trabalho com propósito, acreditando no potencial da juventude empreendedora como fator essencial no processo de evolução e transformação da sociedade.

# Tecnologias

● Azure Cloud, AWS, Databricks, Azure Data Factory, Apache Airflow, Spark, PySpark, SQL, NoSQL, Data Warehouses, Data Lakes, Lakehouses, Python, Power BI, CI/CD, Git, React JS, React Native, Node.js.

**Experiência Profissional** 

Técnico em Suporte Cadastral - Hospital Santa Marta

Brasília, Brasil

### *Mar 2023 – Ago 2024*

- Ofereci suporte técnico para equipes internas, realizando a manutenção de sistemas cadastrais e auxiliando no atendimento de demandas operacionais.
- Melhorei a qualidade e eficiência dos processos de suporte através de automação de rotinas manuais com scripts SQL.

#### **Desenvolvedor Fullstack**

Brasília, Brasil

Mai 2021 – Ago2022

- Participei do desenvolvimento de APIs REST usando Java EE e Quarkus, com foco em otimização de performance e integração com sistemas legados.
- Colaborei com equipes de frontend utilizando Vue.js, assegurando integração fluida entre backend e interface de usuário.
- Implementação de testes unitários (JUnit) e práticas de DevOps com Git para controle de versão.

### Assessor de Marketing

Brasília, Brasil

Fev 2015 - Dez 2017

- Atuei na criação de estratégias de gamificação para resolver problemas complexos em diversas áreas, promovendo o engajamento de clientes e colaboradores.
- Colaborei diretamente com equipes multidisciplinares, desenvolvendo campanhas e projetos que integravam marketing e gamificação para atingir resultados mensuráveis.
- Utilização de técnicas de Marketing, incluindo criação de arte usando CorelDRAW, criação de campanhas no Google Adwords, inbound marketing, endomarketing e marketing de conteúdo.

# Educação

● Análise e Desenvolvimento de Sistemas, Centro Universitário e Faculdade Projeção, Brasil. 2021 – 2024

# Certificações

● EF Standard English Test (EF SET) - C1 , inglês avançado

- Business Intelligence Foundation Professional Certification BIFPC
- Scrum Foundation Professional Certification SFPC

### Cursos

- Fundamentos de Linguagem Python para Análise de Dados e Data Science Data Science Academy
- Fundamentos de Engenharia de Dados Data Science Academy
- Microsoft Power BI para Business Intelligence e Data Science Data Science Academy
- Santander 2024 Fundamentos de IA para Devs DIO
- Azure Databricks & Spark for Data Engineers (PySpark / SQL) Udemy
- The Complete Hands-On Introduction to Apache Airflow Udemy